臺灣臺中地方法院刑事判決　　　　　　　　　　　　八十九年度訴字第一九四三號
　　公　訴　人　臺灣臺中地方法院檢察署檢察官
　　被　　　告　丙○○
　　　　　　　　丁○○
　　共　　　同
　　選任辯護人　彭巧君
右列被告因偽造文書等案件，經檢察官提起公訴（八十九年度偵字第四五０八號）及
移送併案審理 (臺灣臺中地方法院檢察署八十九年度偵字第一七四二三、八十九年度
偵字第一五四三四號)，本院判決如左：
    主  文
丙○○共同以意圖為自己不法之所有，以詐術使人將本人之物交付為常業，累犯，處
有期徒刑肆年，併科罰金伍萬元，罰金如易服勞役，以參佰元折算壹日。扣案之聯絡
簿壹本、限時空白信封柒拾封、郵局分佈地點壹冊、附表三所示編號八、九之行動電
話、ＳＩＭ卡、如附表一所示編號二十四之金融卡、附表二所示編號七之存摺、「美
聯物產國際」之幸運袋、海報各陸拾伍份、「時富投資集團有限公司」幸運袋參佰伍
拾玖份、海報捌拾玖張均沒收。
丁○○共同以意圖為自己不法之所有，以詐術使人將本人之物交付為常業，累犯，處
有期徒刑肆年，併科罰金伍萬元，罰金如易服勞役，以參佰元折算壹日。扣案之變造
之呂文清國民身分證上丁○○相片壹張、聯絡簿壹本、限時空白信封柒拾封、郵局分
佈地點壹冊、附表三所示編號八、九之行動電話、ＳＩＭ卡、如附表一所示編號二十
四之金融卡、附表二所示編號七之存摺、「美聯物產國際」之幸運袋、海報各陸拾伍
份、「時富投資集團有限公司」幸運袋參佰伍拾玖份、海報捌拾玖張均沒收。
事  實
一、丙○○曾於民國八十五年間，因違反肅清煙毒條例案件，經臺灣屏東地方法院於
    八十四年十月二十六日判處有期徒刑三年，且經臺灣高等法院高雄分院於八十五
    年四月十六日判決上訴駁回確定在案，於八十七年三月二十四日經假釋交付保護
    管束，刑期執畢日期為八十八年九月十一日。丁○○曾於八十五年間，因違反麻
    醉藥品管理條例案件，經本院於八十五年三月四日以八十五年度易字第八九九號
    判處有期徒刑四月確定，並於八十五年四月二十九日易科罰金執行完畢。詎均仍
    不知悔改，與子○○（綽號西瓜，另行審結）及自稱「劉智皇」〔另有姓名劉智
    煌之人另案與子○○（該部分業經檢察官移送本案併案審理）共犯常業詐欺罪嫌
    在本院九十年度訴字第三九五號審理中〕、「李玉峰」之人（真實姓名、年籍不
    詳之成年男子），共同意圖為自己不法之所有，並基於常業詐欺犯意，子○○自
    八十八年十月間起，丙○○自同年十二月間起，均受僱於「劉智皇」，丁○○自
    八十九年三月間起受僱於「李玉峰」，「劉智皇」以不詳方法取得如附表三所示
    編號四、五之ＳＩＭ卡、附表一所示編號十八、二十、二十三之金融卡、附表四
    編號五之印章、車號ＲＪ─２０６７、Ｘ５－６９２３號自小客車各一部、上開
    車號ＲＪ─２０６７號自小客車車籍、繳稅資料十張、行照一份、車號Ｘ５－６
    ９２３號自小客車行照及保險卡計三張，「李玉峰」以不詳方式取得如附表一所
    示編號一至十七之金融卡、附表二所示編號一至四之存摺帳戶、附表四所示編號
    一至四之印章及附表三所示編號一、二之行動電話，各交由子○○、丙○○、丁○○使用，另由子○○負責接洽租用房屋、郵寄中獎傳單及幸運港幣，丙○○則
    協助郵寄中獎傳單及幸運港幣，丁○○則負責至金融機構提領款項。
二、先由子○○與「劉智皇」基於行使變造特種文書、行使偽造私文書及使公務員登
    載不實之概括犯意聯絡，連續：（一）由子○○將自己照片交由「劉智皇」，由
    「劉智皇」以換貼照片之方式，變照莊岳樺之國民身分證，並於八十八年十月間
    ，在雲林縣西螺交流道附近交付上開變照之莊岳樺國民身分證（係莊岳樺於八十
    三年六月十五日在臺中市不詳地點遺失）予子○○，足以生損害於莊岳樺及戶政
    機關對國民身分證管理之正確性。（二）嗣再由子○○交付變造之莊岳樺身分證
    予有犯意聯絡之己○○（業經本院以九十一年度訴字第一００九號判決在案），
    由己○○假冒「莊岳樺」之名，於八十八年十月二十八日，向不知情之蕭忠承租
    坐落臺中市○○○路一九五號房屋供子○○等人使用，並在房屋租賃契約書上偽
    造「莊岳樺」之署押而偽造該私文書，且進而將偽造之租賃契約書交予出租人蕭
    忠收執而行使之，（三）子○○另於八十八年十一月十二日，交付上揭貼有自己
    相片之變造莊岳樺身分證予有犯意聯絡之女友楊麗花（業經本院以九十一年度訴
    字第一００九號判決在案），由其冒「莊岳樺」之名，向不知情之盧淑慧承租坐
    落臺中市○○○路一九九號房屋，而行使前揭變造之身分證，楊麗花並在房屋租
    賃契約書上偽造「莊岳樺」之署押及捺指印，而偽造私文書，且進而將偽造之租
    賃契約交予出租人盧淑慧收執而行使之，（四）子○○又於八十九年二月二十日
    ，持上開貼有自己相片之變造莊岳樺身分證，向不知情之甲○○承租坐落臺中市
    北屯區更生巷三三之五號房屋，並在房屋租賃契約書上偽造「莊岳樺」之署押、
    印文而偽造私文書，將上開租處作為辦公場所，足以生損害於莊岳樺、蕭忠、盧
    淑慧及甲○○等人。子○○租屋後，即自八十八年十二月間起，共同以「時富投
    資集團有限公司」、「美聯物產國際」、「永春控股機構」等名義，組成刮刮樂
    詐騙集團，再由子○○於八十九年一月間，交付庚○○○之身分證（係庚○○○
    於八十五年九月間，在臺北市士林區遺失）予有犯意聯絡之己○○（業經本院九
    十一年度訴字第一００九號判決明確），由己○○持之交予不知情之臺中市永利
    車行之職員，並使不知情之車行負責人陳坤龍於八十九年一月七日持往臺中區監
    理站辦理車牌號碼ＲＪ─２０６７號自用小客車之過戶手續，使不知情之公務員
    於同日將上開車輛過戶為庚○○○名義，而登載於職務上所掌之汽（機）車過戶
    登記書，足以生損害於庚○○○及監理機關對於車籍管理之正確性。子○○即駕
    駛該車，充為寄發詐騙信件等詐騙行為之交通工具，丙○○則與子○○共同郵寄
    中獎傳單及幸運港幣，且該刮刮樂詐騙集團另向中華電信股份有限公司申請00
    0000000號、000000000號、000000000號、0000
    00000、000000000、000000000、000000000
    等免付費電話，俟不特定收信人收受印製精美之中獎信函以上開免付費電話回電
    查詢中獎情形，由不詳年籍之人接聽電話或再由不詳年籍之楊啟吉主任、王秀慧
    主任、鄭冠南會長、林奇昌、戴維忠、陳惠萍、陳光榮，告以需先撥打00－0
    0000000、00－0000000、00－0000000、00－00
    00000、00－0000000、00－0000000、00－0000
    000找財務部門不詳年籍之劉學儀主任或陳專員、劉琴芳會計師，劉學儀、陳
    專員、劉琴芳會計師、郭敏慈會計師、邱國賓律師、林文博主任即稱須繳納稅金
    ，經匯款繳納稅金後，再撥00－00000000、00－00000000
    、00－0000000找不詳年籍之郭惠雅或由財務部鄭主任、或再電詢劉主
    任、賴副理，其等稱須再繳納入會費之方式，要求以為自己中獎之收信人，分別
    連續匯款至人頭帳戶〔陳聖潔（局號0000000號，帳號0000000號
    ）、史榮昌（局號0000000號，帳號0000000號）、許明暸（局號
    0000000號，帳號0000000號）乙○○（局號0000000號，
    帳號0000000號）、姜永達（局號0000000號，帳號000000
    0號）、王秋本（局號0000000號，帳號0000000號）、謝俊雄（
    局號0000000號，帳號0000000號）、黃靜雯（局號000000
    0號，帳號0000000號）（即如附表二所示編號一之存摺）、許漢廷（局
    號0000000號，帳號0000000號）、郭磊（局號0000000號
    ，帳號0000000號）、鄭啟輝（局號0000000號，帳號00000
    00號）、蔡佳成（局號0000000，帳號0000000）、林國棟（局
    號0000000，帳號0000000）、黃仲仁（局號0000000，帳
    號0000000）、胡馨南（局號0000000，帳號0000000）、
    范錦春（局號0000000，帳號0000000）等〕後始可領取獎金，果
    被害人依約匯入款項，其等即無法再與該集團取得聯絡，該集團以此詐騙手法，
    使如附表五所示之被害人等陷於錯誤，而依指示將稅金、會費等匯入上開人頭帳
    戶內，再由丁○○至金融機構提領贓款，獲取不法利益，並均以之為常業，恃此
    營生。嗣丁○○於八十九年三月十六日下午三時許，冒呂文清之名，持變造之呂
    文清身分證（係丁○○與「李玉峰」基於變造、行使變造特種文書之犯意聯絡，
    由「李玉峰」於八十九年三月十三日上午十時，在臺中市○○街交付貼有丁○○
    相片之變造呂文清國民身分證予丁○○）及前開黃靜雯存摺（局號００３１２０
    ─４、帳號０６５５７５─３）至臺中縣太市郵局提領現金新臺幣（下同）九十
    萬元時，為埋伏之警員查獲，並扣得如附表二所示編號一至四之郵局存摺四本、
    中興銀行存摺（丁○○名義）一本、如附表一所示編號十四至十六之金融卡三張
    及一張丁○○之寶島商業銀行金融卡、如附表一所示編號一至十四郵局金融卡十
    四張、如附表四所示編號一至四之印章四顆、呂文清身分證一張及如附表三所示
    編號一至二行動電話二支、現金一百零六萬六千五百元；循線於同年三月十六日
    下午六時五十分許，在臺中縣太平市○○○路二一號前，查獲丙○○、子○○，
    並在丙○○身上扣得如附表二所示編號五至七之存摺三本、丙○○郵局定存單一
    張、如附表一所示編號二十至二十四之金融卡五張、如附表三所示編號七至十二
    之行動電話、ＳＩＭ卡、申請書及現金十一萬五千元，在子○○身上扣得現金四
    十四萬零八百元、港幣七千四百元、如附表三所示編號三至六之行動電話、ＳＩ
    Ｍ卡、如附表一所示編號十八、十九之金融卡，莊岳樺身分證、如附表四所示編
    號五之印章、筆記聯絡本一本、車號ＲＪ─２０６７、Ｘ５─６９２３號自小客
    車，另在子○○所駕駛車牌號碼ＲＪ─２０６７號車上扣得該車之車籍、繳稅資
    料、行照及庚○○○身分證一張、郵局分佈地點圖一冊，在丙○○所駕駛之車牌
    號碼Ｘ５─６９２３號自用小客車上扣得限時空白信封七十封及車號Ｘ５─６９
    ２３自小客車之行照、保險卡計三張，再至臺中市○○路○段九五號七樓之十住
    處查獲房屋契約書五本、遠傳千禧專案行動電話服務申請書三張、門市代收電信
    費收款單八份，另在臺中市○○○路一九五號及臺中市北屯區更生巷三三之五號
    租處各查獲「美聯物產國際」之幸運袋、海報各六十五份、「時富投資集團有限
    公司」海報五十一張、「時富投資集團有限公司」幸運袋三百五十九份、海報三
    十八張。
三、案經內政部警政署刑事警察局移送臺灣臺中地方法院檢察署檢察官偵查起訴，及
    臺灣臺中地方法院檢察署（八十九年度偵字第一七四二三、八十九年度偵字第一
    五四三四號）移送併案審理。
    理  由
一、訊據被告丙○○、丁○○除坦承右揭幫忙郵寄信件、提領款項、冒呂文清之名領
    款等行為屬實外，均矢口否認有從事刮刮樂詐騙集團及常業詐欺之犯行，且被告
    丁○○亦否認有變造呂文清身分證之行為，被告丙○○辯稱：伊僅係受僱於「劉
    智皇」，從事郵寄中獎傳單事宜，未有與「劉智皇」有何組成刮刮樂詐騙集團之
    犯意聯絡，並不知道「時富投資集團有限公司」及「美聯物產國際」為何公司，
    傳單上之名字、住址業經電腦打好，未看過傳單內容，港幣係子○○交給伊，只
    是做子○○交代的工作，寄發的傳單未有時富投資集團有限公司，扣案之宣傳單
    並非伊等寄送者，伊不知係詐騙行為，倘知悉者即不會從事此項工作，且伊在被
    告丁○○查獲當日至警局了解案情，警員即稱伊之工作性質亦涉及刮刮樂，倘確
    知係從事刮刮樂工作，不可能進入警局，故亦應符合自首之要件云云，被告丁○○辯稱：伊於七十八年間認識「李玉峰」，知道「李玉峰」經營地下錢莊，伊係
    自八十九年三月十三日起受僱於「李玉峰」，從事提領現金工作，領二十萬元即
    抽一萬元現金，未有與「劉智皇」或「李玉峰」等人有何組成刮刮樂詐騙集團之
    犯意聯絡，並不知道「時富投資集團有限公司」及「美聯物產國際」為何公司，
    伊領過三次錢，領錢後均交給「李玉峰」，一次於八十九年三月十四日在臺中縣
    清水郵局以存簿提領二十萬元、以金融卡各提領二次五萬元，計三十萬元，一次
    在霧峰郵局以金融卡或存摺提領二十萬元，同年三月十六日下午三時許，在臺中
    市○○路與進化路口三信商業銀行，以臺新銀行０三五─一０─一０七七七一─
    ０─００號金融卡（即如附表一所示編號十六之金融卡）提款五次，每次二萬元
    ，計十萬元，查獲時係在太平郵局以黃靜雯之存摺提領九十萬元，伊看過被告子
    ○○在看傳單，看到「永春」、「港幣」等字樣，但伊未寄信封，每月領得薪資
    一萬五千元，由被告子○○交給伊 (此與前供詞有出入)，伊未與被告子○○、
    丙○○共同以莊岳樺之名義向甲○○承租房屋，假的呂文清身分證件係伊將照片
    交由「李玉峰」，「李玉峰」將伊之照片貼在身分證件上後再拿給伊，伊不知如
    何聯絡「李玉峰」，寄發的傳單未有時富投資集團有限公司，扣案之宣傳單並非
    伊等寄送者云云，惟查：
（一）、在被告丁○○身上查獲之如附表一所示編號一黃靜雯之金融卡、附表二所示
        編號一黃靜雯之存摺，與如附表五所示編號十一被害人張美雲將受騙入會款
        項六十六萬元匯入之戶名、帳號係同一人及同一帳號，此有扣押物品清單一
        份在卷可證及被害人張美雲在警訊時指訴屬實（見臺灣臺中地方法院檢察署
        八十九年度偵字第四五０八號警卷第一三二頁），另被告丁○○在警訊中陳
        明共犯「李玉峰」之聯絡電話為0000000000號（見上開第四五０
        八號偵查卷第三頁），經向臺灣大哥大股份有限公司查詢該電話之申請名義
        人為辛○○，而辛○○在警訊中證述：其未申請上開0000000000
        號之行動電話，可能係其曾拿身分證委由蔡幸容、李淑玲二人辦理信用卡，
        被她們私自拿去申請行動電話等情（見臺灣臺中地方法院檢察署八十九年度
        偵字第一五四三四號刑事偵查卷宗），足見該支電話之實際使用人應為「李
        玉峰」，而依臺灣大哥大股份有限公司函覆該支行動電話之通話紀錄，發話
        之位置在金門縣，受話頻繁之行動電話中，其中三支即係自被告丁○○及丙○○身上查獲之如附表三所示編號一、八、九之行動電話（見上揭第四五０
        八號警卷第二四八頁），而被告丙○○於本院審理中亦陳明如附表三所示編
        號八之行動電話及編號九之ＳＩＭ卡均係共犯子○○所有，再核與共犯子○○在本院審理中所陳其與被告丙○○自八十八年十二月間起開車至全省各地
        的郵筒投寄信件，及該信件均係劉智皇交付之等情，另參以在被告丁○○、
        丙○○身上查獲之如附表一所示編號十五、二十之金融卡，其來源同係來自
        於向金融卡所有人蔡瑋汎以三千元借貸之不詳姓名女子之情（見前開一五四
        三四號刑事偵查卷宗），足見被告丁○○、丙○○與共犯子○○、劉智皇、
        李玉峰間聯繫密切，且其等分階段行為，共同致生如附表五所示被害人因收
        執中獎券誤認為獲獎，而匯入稅金、入費會等名目款項受騙之結果，故其等
        確實成立刮刮樂詐騙集團且有主觀上之犯意聯絡及客觀上行為之分擔。
（二）、又證人己○○在本院審理中證述：伊確自子○○處受交付莊岳樺之身分證，
        因子○○稱其有事到南部須有房屋住宿，故伊於八十八年十月二十八日持莊
        岳樺之身分證，向蕭忠承租房屋，並在租賃契約上簽署莊岳樺之姓名等情，
        且證人癸○○到庭證述：有三個人向伊承租位於臺中市○○○路一九五號之
        房屋，租期半年，每月租金一萬六千元，他們有請一位女孩在租處，因他們
        稱裡面放有機密之物品，叫伊不要去看，故伊於房屋出租後即未去看租處情
        形，當庭之兩位被告即丙○○、丁○○伊未有印象等語，及其於警訊中證稱
        ：是己○○持莊岳樺之身分證向伊承租房屋，該房屋內有三百五十九張之時
        富投資集團有限公司幸運袋及海報三十八張願提供給警方等語（見前揭四五
        ０八號警卷第一八一頁），且核共犯子○○在本院審理中供承劉智皇交付貼
        有其本人照片之莊岳樺身分證，及劉智皇稱持假身分證件承租房屋較安全，
        並交代其找己○○辦理，並其在檢察官訊問供認有三份租賃契約係冒莊岳樺
        之名義簽立者，一份伊親自與甲○○簽約，一份伊要己○○冒莊岳樺之名與
        蕭忠簽約，一份伊請女友楊麗花冒莊岳樺之名義向盧淑慧承租的等情，足見
        上開一九五號房屋，確由劉智皇、子○○共同委由知悉莊岳樺身分證為變造
        之己○○承租者；另證人甲○○到庭證稱：於八十九年二月間，被告丙○○
        偕同一名男子以莊岳樺之名義向伊承租位於臺中北屯區更生巷三三之五號房
        屋，租期一年，稱係要作廣告社，租賃期間房屋的門是關著等語，及其在警
        訊中證稱：就是子○○持莊岳樺身分證，而由被告丙○○與伊簽約，伊並願
        提供該租處內之「美聯物產國際」之幸運袋、海報各六十五份、「時富投資
        集團有限公司」海報五十一張等語（見上開四五０八號警卷第一七０頁），
        再核被告丙○○、子○○在檢察官訊問時自承上開租賃契約係冒莊岳樺之名
        義簽立者，一份伊親自與甲○○簽約之情，及被告丙○○在本院審理時陳明
        其與子○○共同以莊岳樺之名義向甲○○承租房屋等語，是劉智皇將莊岳樺
        變造之身分證交由子○○及被告丙○○共同向甲○○承租前開三三之五號房
        屋，故自前揭一九五號及三三之五號租處各查獲「美聯物產國際」之幸運袋
        、海報各六十五份、「時富投資集團有限公司」海報五十一張、「時富投資
        集團有限公司」幸運袋三百五十九份、海報三十八張，自屬被告丙○○、子
        ○○、「劉智皇」等人所有，足證其等確實組成上開刮刮樂集團從事詐騙之
        犯行。
（三）、另證人己○○在本院審理中證述：子○○提議買車，故其於八十九年一月間
        持庚○○○之身分證要伊辦理車號ＲＪ─２０６７號自小客車過戶事宜等情
        ，而證人庚○○○在警訊時證稱：警方查獲之車號ＲＪ─２０６７號自小客
        車並非伊所有，雖車籍資料、車主姓名、身分證字號均為伊本人，但應係他
        人假冒伊之名義購買該車，伊曾於八十五年九月間遺失身分證件，已申請補
        發等語，又證人林明珠在警訊中證述：伊未向中華電信公司申裝00000
        0000號之免付費電話，該電話申請人之姓名、身分證字號確係伊本人，
        惟戶籍及帳單寄送地均為錯誤，伊之身分證件曾於八十八年五月間遺失等情
        （見臺灣嘉義地方法院檢察署八十九年度他字第二七號卷第三五頁），復證
        人陳聖潔在警訊中證稱其將上開人頭帳戶、金融卡及印章借予孫忠正等語，
        證人鄭啟輝在警訊中證述其將上開人頭帳戶、金融卡及印章借予黃主興等語
        ，證人許明瞭在警訊中證稱其將上開人頭帳戶、金融卡及印章無代價借予不
        詳姓名之男子等語，證人許漢廷、姚國智在警訊中均證述孫忠正透過姚國智
        向許漢廷借用上開人頭帳戶、金融卡及印章等情，證人史榮昌在警訊中證述
        其將上開人頭帳戶、金融卡及印章借予張豪傑等語，證人謝文騰在警訊中證
        稱其將上開人頭帳戶借予孫忠正等語，證人乙○○在警訊中證述其不記得郵
        局存摺之帳號，其曾遺失存摺與身分證等語，證人蔡佳成在警訊中證述其將
        上開人頭帳戶、金融卡及印章提供予陳姓女子並獲得二千元之代價等語，證
        人林國棟在警訊中證稱其將上開人頭帳戶借予不詳之人三個月，及獲得一千
        五百元之代價等語，證人黃仲仁在警訊中證稱其將上開人頭帳戶、金融卡及
        印章以三千元借予不詳姓名之人三個月等語，證人胡馨南在警訊中證述其將
        上開人頭帳戶以一千元租借予蔡幸容等語，證人范錦春在警訊中證稱其將上
        開人頭帳戶、金融卡及印章以一千元借予不詳姓名之男子三個月等語，（均
        見前開第一五四三四號卷之刑事偵訊筆錄），承上足見上揭人頭戶、免付費
        電話及車號之自小客車，均係「劉智皇」、「李玉峰」、子○○及被告丙○○、丁○○所組成之前述刮刮樂詐騙集團以不詳方法而取得，用以進行詐騙
        犯行之各階段如寄發中獎券信件、接聽被害人電話查詢、被害人受騙將款項
        匯入人頭戶等行為之實施。
（四）、共犯子○○在警訊時陳稱：坦承知悉劉智煌（約四十歲、身高一七五公分、
        中等身材）做刮刮樂詐騙，其要伊幫忙做事，均由劉智煌以行動電話與伊聯
        絡，詐騙集團名稱為永春控股機構，只記得海報上二支電話均係０八０開頭
        ，自八十八年十二月中旬，與被告丙○○一起做，因被告丙○○於八十八年
        十二月底結束搬家工作，丙○○起初不知為刮刮樂詐騙集團，後來即知悉，
        其大部分只寫信封上的地址及寄港幣，且伊與劉智煌商量一個月給丙○○五
        萬元，港幣及限時信封是寄予不特定人以騙錢，莊岳樺身分證、印章是用以
        換港幣、申請電話及租房屋予劉智煌做電話轉接用，自小客車是寄信及辦事
        用，郵局分佈地點係到當地郵局寄信，讓被騙人看郵戳誤認當地有公司之設
        立等情，其在檢察官偵訊時亦供稱：永春控股機構負責人為劉智煌、李玉峰
        ，八十八年十二月中旬抽紅利迄今共領得三十萬元，負責接獲劉智煌電話，
        依其指示寄發宣傳單、港幣及提款作為雜支開銷，刮刮樂海報及兌獎券係劉
        智煌於八十八年十二月初分別在中清、西螺及苗栗交流道交給伊，伊拿至全
        省各地寄發，丙○○幫忙寫信封、寄港幣，丙○○每月薪資五萬元，伊每月
        薪水七至八萬元，劉智煌叫伊每日寄一、二個被害人，每次寄港幣一百元，
        以取信被害人，缺錢用始加入詐騙集團等情；被告丙○○在警訊時供認自八
        十八年十月初經共犯子○○介紹加入該集團，主要從事刮刮樂文宣寄發及信
        件抄寫，總共領二次獎金約十萬元，劉智煌（約三十五歲、身高一七二至一
        七五公分、其體型中等、留平頭，在大雅交流道見過一次，確有此人）負責
        操盤，共犯子○○負責依指示寄信件或幸運獎港幣一百元予被害人以取信（
        由劉智煌告訴被告子○○收件人之名單、伊等再將工作費用換成港幣，放入
        信封並抄寫姓名、住址再行寄發），繳納集團電話費用，持變造之莊岳樺身
        分證租屋供集團轉接電話，伊協助被告子○○從事上開工作，自八十八年十
        二月迄今約三個多月，平均每週寄發二次，每次五大箱，每箱內含五百封信
        件，預計已寄發六萬件，被告丁○○負責替刮刮樂集團提領被害人所匯之款
        項，但伊不認識其上手指揮之人，0000000000號行動電話是上手
        劉智煌給伊使用以便聯絡刮刮樂各項工作，另0000000000、00
        00000000、0000000000（停用）係交替使用，另郵局金
        融卡（0000000─0000000）一張、臺新銀行金融卡（０１５
        ─１０─１１０６２４─３─００）一張係劉智煌轉由共犯子○○交予伊，
        作為提領刮刮樂各項工作費用，車號Ｘ５─６９２３號自小客車係劉智煌交
        由共犯子○○使用，作為跑腿或寄信之交通工具等語，其在檢察官偵訊時亦
        自承永春控股機構負責人為劉智煌、「李玉峰」，自八十八年十二月中旬開
        始受僱，每月薪資五萬元，負責依劉智煌電話指示之姓名、地址，寄發港幣
        予不特定人，伊係於八十九年二月中旬始知劉智煌、「李玉峰」從事刮刮樂
        詐騙集團之情，並參以被告丁○○在檢察官訊問時供承伊係八十九年三月十
        二日起負責提款，每次提款抽一至二萬元，第一次在八十九年三月十三日提
        領三十萬元，抽一萬元，第二次同年月十四日提領三十萬元，抽一萬五千元
        ，第三次提款即為警查獲，貪圖金錢用始加入詐騙集團等情，復有扣案之如
        附表一所示之編號一至十七、二十二、二十四之金融卡、附表二所示編號一
        至四、六、七之存摺、如附表四所示編號一至四之印章四顆、如附表三所示
        編號一、八、九之行動電話及ＳＩＭ卡、港幣七千四百元、筆記聯絡本一本
        、車號ＲＪ─２０６７、Ｘ５─６９２３號自小客車、車號ＲＪ─２０６７
        之車籍、繳稅資料、行照及庚○○○身分證一張、郵局分佈地點圖一冊、限
        時空白信封七十封、車號Ｘ５─６９２３自小客車之行照、保險卡計三張、
        房屋契約書三本、「美聯物產國際」之幸運袋、海報各六十五份、「時富投
        資集團有限公司」海報五十一張、「時富投資集團有限公司」幸運袋三百五
        十九份、海報三十八張，及在被告丁○○身上查獲贓款一百零六萬六千五百
        元、在被告丙○○身上查獲之贓款十萬元等可資佐證，並承上（一）至（三
        ）所述，應認為被告丙○○、丁○○前開辯稱其等不知「劉智皇」、「李玉
  峰」從事刮刮樂詐騙集團，以為「李玉峰」經營地下錢莊等詞，均係事後卸
        責之詞，殊無可取。
（五）、另被告丁○○雖在本院審理及檢察官偵訊時均僅承認伊冒用呂文清之身分證
        ，呂文清變造之身分證係伊於八十九年三月十一日拿本人照片予「李玉峰」
        ，由「李玉峰」變造後再拿給伊使用等詞，惟參酌被告丁○○在警訊時坦承
        其受僱「李玉峰」，且冒用貼有其本人照片之呂文清變造身分證，以領取黃
        靜雯在太平郵局戶頭的錢，並承認其允諾「李玉峰」變造身分證，故將照片
        交由「李玉峰」製作，而「李玉峰」於八十九年三月十三日交付存摺及變造
        之呂文清身分證予伊，以供提領郵局款項使用等情，應認為被告丁○○就換
        貼其本人照片以變造呂文清身分證之犯行已有主觀上犯意聯絡及客觀上行為
        分擔，被告丁○○空言否認變造呂文清身分證云云，委無足取，復有呂文清
        變造後之身分證一份附卷可稽（見上開四五０八號偵卷第四頁），被告丁○○與「李玉峰」共同變造呂文清之身分證並進而行使之犯行，應堪認定。
（六）、末按對於未發覺之罪自首而受裁判者，減輕其刑。刑法第六十二條本文定有
        明文。故自首之要件在於行為人須申告自己之犯罪，且該犯罪為未發覺之罪
        ，並因自首而自動接受審判。本件被告丙○○在警訊、檢察官訊問及本院審
        理中均僅陳明其係因其弟被告丁○○為警查獲在警局接受偵訊，欲前往警局
        瞭解情形，至警局後警察告知其所從事者亦係刮刮樂詐騙行為，倘其知悉所
        為係刮刮樂詐騙行為，則不會至警局了解案情等語，顯見被告丙○○未有自
        願接受追訴或審判之意思，核無該當於上開自首之要件，故被告丙○○抗辯
        其有自首犯罪等詞，並不可採。
二、核被告丙○○、丁○○所為，均係犯刑法第三百四十條之常業詐欺罪，被告丁○○另犯刑法第二百十六條、第二百十二條之行使變造國民身分證罪。被告丙○○
    、丁○○與子○○、「劉智皇」、「李玉峰」等人，就事實欄之常業詐欺部分，
    有犯意聯絡及行為分擔，為共同正犯，被告丁○○與「李玉峰」間就行使變造國
    民身分證部分，有犯意聯絡及行為分擔，為共同正犯。被告丁○○變造國民身分
    證後復持以行使，其變造之低度行為已為行使之高度行為吸收，不另論罪。再被
    告丁○○所犯前開常業詐欺、行使變造特種文書二罪，有方法、結果之牽連關係
    ，為牽連犯，應從一重依常業詐欺罪處斷。被告丁○○所犯上開行使變造特種文
    書罪部分，雖未據公訴人提起公訴，惟因此部分與已起訴之事實，係屬裁判上一
    罪（牽連犯）關係，已為起訴效力所及，本院自得併予審理。被告丙○○前因違
    反肅清煙毒條例案件，經臺灣高等法院高雄分院判決上訴駁回判處有期徒刑三年
    確定在案，於八十七年三月二十四日經假釋交付保護管束，刑期執畢日期為八十
    八年九月十一日，被告丁○○曾因違反麻醉藥品管理條例案件，經本院判處有期
    徒刑四月確定，並於八十五年四月二十九日易科罰金執行完畢，此有臺灣臺中地
    方法院檢察署刑案資料查註紀錄表及臺灣高等法院被告全國前案紀錄表各二件附
    卷可按，於五年以內再犯本件最重本刑為有期徒刑以上之罪，均為累犯，應依法
    各加重其刑。爰審酌被告等貪圖不法利益，以刮刮樂彩券方式詐財，致使被害人
    陷於錯誤而交付金錢，詐騙金額高達三千餘萬元，嚴重影響社會善良秩序，「劉
    智皇」、「李玉峰」於該集團居於領導地位，被告丙○○、丁○○二人均係依共
    犯「劉智皇」、「李玉峰」及子○○之指揮行事，及渠等迄未賠償被害人損失，
    及犯後在本院審理中仍否認犯行等一切情狀，各應量處如主文所示之刑，罰金部
    分並均諭知易服勞役之折算標準。末查被告二人均無類似常業詐欺之犯罪前科，
    有臺灣臺中地方法院檢察署刑案資料查註紀錄表在卷可按，此與刑法第九十條規
    定「有犯罪之習慣或以犯罪為常業或因遊蕩或懶惰成習而犯罪者」之要件尚有不
    合，故公訴人據此規定請求對被告等諭知於刑之執行完畢後，令入勞動場所強制
    工作，尚有未洽，併予敘明。
三、扣案之變造呂文清身分證上丁○○相片一張，係供犯罪所用之物，且為被告丁○○所有，扣案之聯絡簿一本、限時空白信封七十封、郵局分佈地點一冊、附表三
    所示編號八、九之行動電話、ＳＩＭ卡，係供犯罪所用之物，且為共犯子○○所
    有，業經共犯子○○、被告丙○○分別供明在卷，如附表一所示編號二十四之金
    融卡、附表二所示編號七之存摺，係供犯罪所用之物，且為被告丙○○所有，扣
    押之「美聯物產國際」之幸運袋、海報各六十五份、「時富投資集團有限公司」
    幸運袋三百五十九份、海報八十九張，係屬供犯罪所用之物，且性質上屬上開刮
    刮樂詐騙集團所有之物，爰分別依刑法第三十八條第一項第二款規定，均予宣告
    沒收。扣案之如附表一編號一至十七之金融卡、附表二所示編號一至四之存摺帳
    戶、附表三編號一至四之印章、附表三編號一之行動電話、上開車號ＲＪ─２０
    ６７號自小客車車籍、繳稅資料十張、行照一份、車號Ｘ５－６９２３號自小客
    車行照及保險卡計三張，雖係供犯罪所用之物，但未有證據證明為被告丁○○或
    共犯「李玉峰」所有，扣案之港幣七千四百元、車號ＲＪ─２０６７、Ｘ５－６
    ９２３號自小客車各一部，亦係供犯罪所用之物，但未有證據證明為共犯子○○
    或「劉智皇」所有，扣案之如附表一所示編號二十二之金融卡、附表二所示編號
    六之存摺雖係供犯罪所用之物，但係張源泉所有，非屬被告或其他共犯所有，扣
    案之中興銀行存摺（帳號：000000000000）、寶島商業銀行（帳號
    ：000－00－000000－000）為被告丁○○所有、附表三編號三之
    行動電話為共犯子○○所有、附表三編號七、十一之行動電話、ＳＩＭ卡為被告
    丙○○所有及附表三編號二、四、五、六、十、十二之行動電話、ＳＩＭ卡及申
    請服務書、附表一所示編號十八、十九、二十、二十三之金融卡，遠傳千禧專案
    行動電話服務申請書三張、門市代收電信費收款單八份，，均未有證據證明係供
    犯罪所用之物，附表一所示編號二十一之金融卡及附表二所示編號五之存摺，未
    有證據證明係供犯罪所用之物，且為張源泉所有，在子○○身上查獲之現金四十
    四萬零八百元、被告丙○○身上之現金一萬五千元、郵政定存單一張，非係犯罪
    所得之物，爰不予宣告沒收。另扣案在被告丁○○身上查獲贓款一百零六萬六千
    五百元、在被告丙○○身上查獲之贓款十萬元，應由被害人林勝玉等人取得執行
    名義後，再依民事執行程序聲請執行、分配，本院並無逕行發還被害人之權限，
    附此敘明。
四、併辦意旨（上開八十九年度偵字第一五四三四號）另以：被告丙○○、丁○○與
    共犯子○○等人冒壬○○之名開立誠泰銀行00000000－0支票存款帳戶
    ，及申領空白支票、偽造簽發支票，並將支票寄予被害人林勝玉等以取信之，因
    認被告二人另涉有刑法第二百十六條、第二百十條之行使偽造私文書罪嫌、第二
    零一條第二、第一項行使偽造有價證券罪嫌云云。訊之被告二人均堅決否認有何
    此部分犯行，辯稱：其等並不清楚該部分之犯罪事實等語。按共同正犯之成立，
    僅於行為當時有共同犯意之聯絡，不必每一階段犯行均參與，且行為人間有間接
    聯絡亦無礙於共同正犯之成立，惟本件被告丙○○負責郵寄中獎信件，及被告丁○○負責領取被害人匯入之款項，並被告丙○○及共犯子○○負責郵寄港幣以取
    信被害人等情節，依一般社會常情，尚難遽認被告二人對上開犯行，已有默示合
    致之共同犯意聯絡，應認被告二人此部分所辯尚堪採信。此外，復查無其他積極
    事證足以證明被告二人有何此部分犯行，即與已起訴成罪部分，並無裁判上一罪
    關係，爰將此併辦部分退還檢察官另行處理。
五、被告子○○部分另行審結。
據上論斷，應依刑事訴訟法第二百九十九條第一項前段，刑法第二十八條、第二百十
六條、第二百十二條、第三百四十條、第五十五條、第四十七條、第四十二條第二項
、第三十八條第一項第二款，罰金罰鍰提高標準條例第一條前段、第二條，判決如主
文。
中      華      民      國      九十一      年      十二    月    十三  日
                                    臺灣臺中地方法院刑事第一庭
                                        法  官  楊  曉  惠
右正本證明與原本無異。
如不服本判決，應於送達後十日內向本院提出上訴狀（須附繕本），上訴於台灣高等
法院台中分院。
                                        書記官
中    華      民      國      九十一      年      十二    月    十三  日
附錄論罪科刑法條
刑法第三百四十條：以犯前條之罪為常業者，處一年以上七年以下有期徒刑，得併科
五千元以下罰金。
刑法第二百十六條：行使第二百十條至第二百十五條之文書者，依偽造、變造文書或
登載不實事項或使登載不實事項之規定處斷。
刑法第二百十二條：
偽造、變造護照、旅券、免許證、特許證及關於品行、能力、服務或其他損害於公眾
或他人者，處一年以下有期徒刑、拘役或三百元以下罰金。
附表一
┌──┬───┬────────┬─────────┬─────────┐
│編號│姓  名│    帳   號     │金融卡遭他        │查獲原因          │
│    │      │                │人使用之原        │                  │
│    │      │                │因                │                  │
├──┼───┼────────┼─────────┼─────────┤
│一  │黃靜雯│郵局            │黃靜雯未到        │被告丁○○身上查獲│
│    │      │局號：000000-0  │案說明            │                  │
│    │      │帳號：000000-0│                  │                  │
├──┼───┼────────┼─────────┼─────────┤
│二  │潘文玉│郵局            │潘文玉未到        │被告丁○○身上查獲│
│    │      │局號：000000-0  │案說明            │                  │
│    │      │帳號：000000-0  │                  │                  │
├──┼───┼────────┼─────────┼─────────┤
│三  │兵炳奇│郵局            │兵炳奇未到        │被告丁○○身上查獲│
│    │      │局號：000000-0  │案說明            │                  │
│    │      │帳號：000000-0  │                  │                  │
├──┼───┼────────┼─────────┼─────────┤
│四  │施三  │郵局            │施三未到案        │被告丁○○身上查獲│
│    │      │局號：000000-0  │說明              │                  │
│    │      │帳號：000000-0  │                  │                  │
├──┼───┼────────┼─────────┼─────────┤
│五  │蔡素珍│郵局            │該帳戶非本人辦理  │被告丁○○身上查獲│
│    │      │局號：000000-0  │身分證曾遺失      │                  │
│    │      │帳號：000000-0  │                  │                  │
├──┼───┼────────┼─────────┼─────────┤
│六  │翁千惠│郵局            │該帳戶非本人辦理  │被告丁○○身上查獲│
│    │      │局號：000000-0  │身分證曾遺失      │                  │
│    │      │帳號：000000-0  │                  │                  │
├──┼───┼────────┼─────────┼─────────┤
│七  │蔡燕芬│郵局            │不確認帳戶是否為本│被告丁○○身上查獲│
│    │      │局號：000000-0  │人辦理            │                  │
│    │      │帳號：000000-0  │                  │                  │
├──┼───┼────────┼─────────┼─────────┤
│八  │黃鈺真│郵局            │不確認帳戶是否為本│被告丁○○身上查獲│
│    │      │局號：000000-0  │人辦理            │                  │
│    │      │帳號：000000-0  │                  │                  │
├──┼───┼────────┼─────────┼─────────┤
│九  │許家旗│郵局            │該帳戶非本人辦理  │被告丁○○身上查獲│
│    │      │局號：000000-0  │身分證曾遺失      │                  │
│    │      │帳號：000000-0  │                  │                  │
├──┼───┼────────┼─────────┼─────────┤
│十  │林妙芬│郵局            │該帳戶非本人辦理  │被告丁○○身上查獲│
│    │      │局號：000000-0  │身分證曾遺失      │                  │
│    │      │帳號：000000-0  │                  │                  │
├──┼───┼────────┼─────────┼─────────┤
│十一│李宜臻│郵局            │不確認帳戶是否為本│被告丁○○身上查獲│
│    │      │局號：000000-0  │人辦理            │                  │
│    │      │帳號：000000-0  │                  │        │
├──┼───┼────────┼─────────┼─────────┤
│十二│林瑞娥│郵局            │該帳戶非本人辦理  │被告丁○○身上查獲│
│    │      │局號：000000-0  │身分證曾遺失      │                  │
│    │      │帳號：000000-0  │                  │                  │
├──┼───┼────────┼─────────┼─────────┤
│十三│不詳之│郵局：          │                  │被告丁○○身上查獲│
│    │人    │局號：000000-0  │                  │                  │
│    │      │帳號：000000-0  │                  │                  │
├──┼───┼────────┼─────────┼─────────┤
│十四│徐惠琪│郵局            │該帳戶非本人辦理  │被告丁○○身上查獲│
│    │      │局號：000000-0  │身分證曾遺失      │                  │
│    │      │帳號：000000-0  │                  │                  │
├──┼───┼────────┼─────────┼─────────┤
│十五│蔡瑋汎│亞太商業銀行    │該帳戶與編號十九之│被告丁○○身上查獲│
│    │      │帳號：0127-22-  │帳戶係伊以新以新臺│                  │
│    │      │      000000-0  │幣三千元借予不詳姓│                  │
│    │      │                │名之女子半年      │                  │
├──┼───┼────────┼─────────┼─────────┤
│十六│謝文騰│帳號：035-10-1  │謝文騰以新臺幣二千│被告丁○○身上查獲│
│    │      │      07771-0-  │三百元借予不詳姓名│                  │
│    │      │      00        │之男子一星期      │                  │
├──┼───┼────────┼─────────┼─────────┤
│十七│鄭博文│帳號：035-10-1  │鄭博文以新臺幣一千│被告丁○○身上查獲│
│    │      │      07766-6-  │元或一千五百元租借│                  │
│    │      │      00        │予不詳姓名之男子  │                  │
├──┼───┼────────┼─────────┼─────────┤
│十八│蔡建樟│臺新銀行        │蔡建樟無代價借予馮│共犯子○○身上查獲│
│    │      │帳號：010-10-1  │自強              │                  │
│    │      │    ：10404-1-  │                  │                  │
├──┼───┼────────┼─────────┼─────────┤
│十九│不詳之│郵局            │                  │共犯子○○身上查獲│
│    │人    │局號：000000-0  │                  │                  │
│    │      │      000000-0  │                  │                  │
├──┼───┼────────┼─────────┼─────────┤
│二十│蔡瑋汎│臺新銀行        │該帳戶與編號十五之│被告丙○○身上查獲│
│    │      │帳號：015-10-1  │帳戶係蔡瑋汎以新臺│                  │
│    │      │      10624-3-  │幣三千元借予不詳姓│                  │
│    │      │      00        │名之女子半年      │                  │
├──┼───┼────────┼─────────┼─────────┤
│二十│張源泉│匯通銀行        │張源泉借予丙○○  │被告丙○○身上查獲│
│一  │      │帳號：0000-000  │                  │                  │
│    │      │      -003435   │                  │                  │
├──┼───┼────────┼─────────┼─────────┤
│二十│張源泉│郵局            │張源泉借予丙○○  │被告丙○○身上查獲│
│二  │      │局號：000000-0  │                  │                  │
│    │      │帳號：000000-0  │                  │                  │
├──┼───┼────────┼─────────┼─────────┤
│二十│吳國村│郵局            │吳國村以新臺幣五千│被告丙○○身上查獲│
│三  │      │局號：000000-0  │元借予陳姓客人三個│                  │
│    │      │      000000-0  │月                │                  │
├──┼───┼────────┼─────────┼─────────┤
│二十│丙○○│臺新銀行        │被告丙○○所有    │被告丙○○身上查獲│
│四  │      │帳號：027-10-1  │                  │                  │
│    │      │      10042-2-  │                  │                │
│    │      │      00        │                  │                  │
└──┴───┴────────┴─────────┴─────────┘
附表二：
┌──┬───┬────────┬─────────┬─────────┐
│編號│姓  名│    帳   號     │存摺簿遭他        │查獲原因          │
│    │      │                │人使用之原        │                  │
│    │      │                │因                │                  │
├──┼───┼────────┼─────────┼─────────┤
│一  │黃靜雯│郵局            │黃靜雯未到        │被告丁○○身上查獲│
│    │      │局號：000000-0  │案說明            │                  │
│    │      │帳號：000000-0  │                  │                  │
├──┼───┼────────┼─────────┼─────────┤
│二  │潘文玉│郵局            │潘文玉未到        │被告丁○○身上查獲│
│    │      │局號：000000-0  │案說明            │                  │
│  │      │帳號：000000-0  │                  │                  │
│──┼───┼────────┼─────────┼─────────┤
│三  │兵炳奇│郵局            │兵炳奇未到        │被告丁○○身上查獲│
│    │      │局號：000000-0  │案說明            │                  │
│    │      │帳號：000000-0  │                  │                  │
├──┼───┼────────┼─────────┼─────────┤
│四  │施三  │郵局            │施三未到案        │被告丁○○身上查獲│
│    │      │局號：000000-0  │說明              │                  │
│    │      │帳號：000000-0  │                  │                  │
├──┼───┼────────┼─────────┼─────────┤
│五  │張源泉│匯通銀行        │張源泉借予丙○○  │被告丙○○身上查獲│
│    │      │帳號：0000-000  │                  │                  │
│    │      │      -003435   │                  │                  │
├──┼───┼────────┼─────────┼─────────┤
│六  │張源泉│郵局            │張源泉借予丙○○  │被告丙○○身上查獲│
│    │      │局號：000000-0  │                  │                  │
│    │      │帳號：000000-0  │                  │                  │
├──┼───┼────────┼─────────┼─────────┤
│七  │丙○○│臺新銀行        │被告丙○○所有    │被告丙○○身上查獲│
│    │      │帳號：027-10-1  │                  │                  │
│    │      │      10042-2-  │                  │                  │
│    │      │      00        │                  │                  │
└──┴───┴────────┴─────────┴─────────┘
附表三：
┌──┬──────┐
│編號│行動電話號碼│
│    │或ＳＩＭ卡或│
│    │申請服務書  │
├──┼──────┤
│一  │0000000000  │
├──┼──────┤
│二  │0000000000  │
├──┼──────┤
│三  │0000000000  │
├──┼──────┤
│四  │0000000000  │
├──┼──────┤
│五  │0000000000  │
├──┼──────┤
│六  │0000000000  │
├──┼──────┤
│七  │0000000000  │
├──┼──────┤
│八  │0000000000  │
├──┼──────┤
│九  │0000000000  │
├──┼──────┤
│十  │0000000000  │
├──┼──────┤
│十一│0000000000  │
├──┼──────┤
│十二│0000000000  │
└──┴──────┘
附表四：
┌──┬──────┐
│編號│印章        │
├──┼──────┤
│一  │黃靜雯      │
├──┼──────┤
│二  │潘文玉      │
├──┼──────┤
│三  │兵炳奇      │
├──┼──────┤
│四  │施三        │
├──┼──────┤
│五  │莊岳樺      │
└──┴──────┘
附表五：
┌──┬───┬──┬─────┬─────┬───────┬─────┐
│編號│姓  名│姓別│出生年月日│身分證字號│住址          │受詐騙金額│
│    │      │    │          │          │              │(新臺幣)  │
├──┼───┼──┼─────┼─────┼───────┼─────┤
│一  │林勝玉│ 女 │27.12.01  │Ｚ000000000│屏東縣竹田鄉二│00000000元│
│    │      │    │          │          │崙村十四鄰信實│          │
│    │      │    │          │          │路一二八號    │          │
├──┼───┼──┼─────┼─────┼───────┼─────┤
│二  │黃蔡彩│ 女 │40.06.02  │Ｚ000000000│苗栗縣頭份鎮下│325150元  │
│    │英    │    │          │          │興里二鄰大窩二│          │
│    │      │    │          │          │號            │          │
│00000000元│
│    │      │    │          │          │崙村十四鄰信實│          │
│    │      │    │          │          │路一二八號    │          │
├──┼───┼──┼─────┼─────┼───────┼─────┤
│三  │楊秋香│ 女 │54.02.07  │Ｚ000000000│苗栗縣卓蘭鎮坪│120150元  │
│    │      │    │          │          │林里八鄰坪林九│          │
│    │      │    │          │          │九之一號      │          │
├──┼───┼──┼─────┼─────┼───────┼─────┤
│四  │許嘉芳│ 女 │67.05.13  │Ｚ000000000│雲林縣褒忠鄉龍│75150元   │
│    │      │    │          │          │岩村四鄰龍岩路│          │
│    │      │    │          │          │六七號之二    │          │
├──┼───┼──┼─────┼─────┼───────┼─────┤
│五  │王月娟│ 女 │51.01.19  │Ｚ000000000│雲林縣虎尾鎮安│75150元   │
│    │      │    │          │          │溪里十鄰安溪一│          │
│    │      │    │          │          │八三號        │          │
├──┼───┼──┼─────┼─────┼───────┼─────┤
│六  │杜美瑤│ 女 │52.03.08  │A00000000 │花蓮縣花蓮市主│75150元   │
│    │      │    │          │          │街一二０巷二一│          │
│    │      │    │          │          │號            │          │
├──┼───┼──┼─────┼─────┼───────┼─────┤
│七  │陳春姐│ 女 │64.02.21  │Ｚ000000000│苗栗縣大湖鄉靜│75150元   │
│    │      │    │          │          │湖村三鄰下街五│          │
│    │      │    │          │          │八號          │          │
├──┼───┼──┼─────┼─────┼───────┼─────┤
│八  │陳靜宜│ 女 │29.09.22  │Ｚ000000000│桃園縣八德鄉大│0000000元 │
│    │      │    │          │          │強村十九鄰東勇│          │
│    │      │    │          │          │街四００巷四弄│          │
│    │      │    │          │          │四號          │          │
├──┼───┼──┼─────┼─────┼───────┼─────┤
│九  │蔡正道│ 男 │32.08.25  │Ｚ000000000│臺北市大安區住│0000000元 │
│    │      │    │          │          │安里瑞安路二三│          │
│    │      │    │          │          │巷三號二樓    │          │
├──┼───┼──┼─────┼─────┼───────┼─────┤
│十  │徐嘉駿│ 男 │49.02.29  │Ｚ000000000│桃園鎮平鎮市金│0000000元 │
│    │      │    │          │          │星里五六鄰迪化│          │
│    │      │    │          │          │街五號        │          │
├──┼───┼──┼─────┼─────┼───────┼─────┤
│十一│張美雲│ 女 │56.08.20  │Ｚ000000000│嘉義縣民雄鄉大│0000000元 │
│    │      │    │          │          │崎村十鄰十四甲│          │
│    │      │    │          │          │一九之二十號  │          │
├──┼───┼──┼─────┼─────┼───────┼─────┤
│十二│易守桂│ 男 │14.02.02  │Ｚ000000000│臺北市大安區新│145150元  │
│    │      │    │          │          │龍里十七鄰信義│          │
│    │      │    │          │          │路三段一三四巷│          │
│    │      │    │          │          │八八號九樓    │          │
├──┼───┼──┼─────┼─────┼───────┼─────┤
│十三│林月秋│ 女 │53.02.03  │Ｚ000000000│苗栗縣造橋鄉大│75150元   │
│    │      │    │          │      │龍村八鄰庄跡三│          │
│    │      │    │          │          │號            │          │
├──┼───┼──┼─────┼─────┼───────┼─────┤
│    │      │    │          │          │              │          │
│十四│羅慧珍│ 女 │28.03.11  │Ｚ000000000│苗栗縣竹南鎮頂│50150元   │
│    │      │    │          │          │埔里一鄰中華路│          │
│    │      │    │          │          │三四巷五號    │          │
├──┼───┼──┼─────┼─────┼───────┼─────┤
│十五│戊○○│ 女 │59.07.18  │Ｚ000000000│臺中市北屯區舊│229500元  │
│    │      │    │          │          │社里二二鄰北屯│          │
│    │      │    │          │          │路四一九巷五二│          │
│    │      │    │          │          │弄一六號二樓  │          │
├──┼───┼──┼─────┼─────┼───────┼─────┤
│十六│吳珮螢│ 女 │55.04.30  │Ｚ000000000│高雄市鼓山區明│279500元  │
│    │      │    │          │          │誠里四十四鄰昌│          │
│    │      │    │          │          │盛路三七號七樓│          │
└──┴───┴──┴─────┴─────┴───────┴─────┘
